th: พารามิเตอร์ที่วัดได้: ความจุ (Ah/Wh); สมดุลเซลล์; ปัจจุบัน; ความถี่; พาวเวอร์; ความกว้างพัลส์ (PWM); ความต้านทาน; สถานะการชาร์จ (SOC); อุณหภูมิ; แรงดันไฟฟ้า; อื่นๆ
ro-RO: Parametri măsurați: Capacitate (Ah/Wh); Echilibrarea celulelor; Curent; Frecvență; Servodirecție; Lățime impuls (PWM); Rezistență; Stare de încărcare (SOC); Temperatură; Tensiune; Altele
sl-SI: Izmerjeni parametri: Kapaciteta (Ah/Wh); Ravnovesje celic; Trenutna; Frekvenca; Napajanje; Širina impulza (PWM); Upor; Stanje napolnjenosti (SOC); Temperatura; Napetost; Drugo
lt-LT: Matuojami parametrai: Talpa (Ah/Wh); Ląstelių balansas; Dabartinis; Dažnis; Maitinimas; Impulso plotis (PWM); Varža; Įkrovimo būsena (SOC); Temperatūra; Įtampa; Kita
zh-CN: 测量参数: 容量 (Ah/Wh); 电池平衡; 当前; 频率; 弹力; 脉冲宽度 (PWM); 电阻; 充电状态 (SOC); 温度; 电压; 其他
fi: Mitatut parametrit: Kapasiteetti (Ah/Wh); Kennotasapaino; Nykyinen; Taajuus; Virta; Pulssileveys (PWM); Vastus; Varaustila (SOC); Lämpötila; Jännite; Muu
pt-PT: Parâmetros medidos: Capacidade (Ah/Wh); Equilíbrio de células; Atual; Frequência; Energia; Largura de pulso (PWM); Resistência; Estado de carga (SOC); Temperatura; Voltagem; Outro
sv: Mätta parametrar: Kapacitet (Ah/Wh); Cellbalans; Nuvarande; Frekvens; Ström; Pulsbredd (PWM); Resistans; Laddningstillstånd (SOC); Temperatur; Spänning; Övrigt
de: Gemessene Parameter: Kapazität (Ah/Wh); Zellenbalance; Aktuell; Frequenz; Leistung; Pulsbreite (PWM); Widerstand; Ladezustand (SOC); Temperatur; Stromspannung; Sonstiges
nl: Gemeten parameters: Capaciteit (Ah/Wh); Celbalans; Huidige; Frequentie; Power; Pulsbreedte (PWM); Weerstand; Laadtoestand (SOC); Temperatuur; Spanning; Andere
pl: Mierzone parametry: Pojemność (Ah/Wh); Balansowanie ogniw; Bieżący; Częstotliwość; Mocna; Szerokość impulsu (PWM); Rezystancja; Stan naładowania (SOC); Temperatura; Napięcie; Inne
sk-SK: Merané parametre: Kapacita (Ah/Wh); Vyváženie buniek; Aktuálny; Frekvencia; Napájanie; Šírka impulzu (PWM); Odpor; Stav nabitia (SOC); Teplota; Napätie; Iné
vi: Thông số đo: Dung lượng (ah/wh); Cân bằng ô; Hiện tại; Tần số; Điện; Độ rộng xung (pwm); Điện trở; Trạng thái sạc (soc); Nhiệt độ; Điện áp; Khác
ru: Измеряемые параметры: Емкость (Ач/Втч); Балансировка ячеек; Ток; Частота; Электрический; Ширина импульса (ШИМ); Сопротивление; Уровень заряда (SOC); Температура; Напряжение; Другой
fr: Paramètres mesurés: Capacité (Ah/Wh); Équilibrage des cellules; Actuel; Fréquence; Power; Largeur d'impulsion (PWM); Résistance; État de charge (SOC); Température; Tension; Autre
el: Μετρούμενες παράμετροι: Χωρητικότητα (Ah/Wh); Εξισορρόπηση κυψελών; Ρεύμα; Συχνότητα; Ισχύς; Εύρος παλμού (PWM); Αντίσταση; Κατάσταση φόρτισης (SOC); Θερμοκρασία; Τάσης; Άλλο
bg-BG: Измерени параметри: Капацитет (Ah/Wh); Баланс на клетките; Текущ; Честота; Захранване; Ширина на импулса (PWM); Съпротивление; Състояние на заряд (SOC); Температура; Напрежение; Други
da: Målte parametre: Kapacitet (Ah/Wh); Cellebalance; Nuværende; Frekvens; Strøm; Pulsbredde (PWM); Modstand; Ladetilstand (SOC); Temperatur; Spænding; Andet
cs: Měřené parametry: Kapacita (Ah/Wh); Vyvážení článků; Aktuální; Frekvence; Silná; Šířka pulzu (PWM); Odpor; Stav nabití (SOC); Teplota; Napětí; Jiné
pt-BR: Parâmetros medidos: Capacidade (Ah/Wh); Balanceamento de células; Atual; Frequência; Potente; Largura de pulso (PWM); Resistência; Estado de carga (SOC); Temperatura; Voltagem; Outro
ja: 測定パラメーター: 容量（Ah/Wh）; セルバランス; 現在; 周波数; パワーメッシュ; パルス幅（PWM）; 抵抗; 充電状態（SOC）; 温度; 電圧; その他
en: Measured parameters: Capacity (Ah/Wh); Cell balance; Current; Frequency; Power; Pulse width (PWM); Resistance; State of charge (SOC); Temperature; Voltage; Other
ko: 측정 매개변수: 용량 (Ah/Wh); 셀 밸런스; 현재; 주파수; 파워; 펄스 폭 (PWM); 저항; 충전 상태 (SOC); 온도; 전압; 기타
it: Parametri misurati: Capacità (Ah/Wh); Bilanciamento celle; Attuale; Frequenza; Alimentazione; Larghezza impulso (PWM); Resistenza; Stato di carica (SOC); Temperatura; Tensione; Altro
tr: Ölçülen parametreler: Kapasite (Ah/Wh); Hücre dengesi; Mevcut; Frekans; Güç; Darbe genişliği (PWM); Direnç; Şarj durumu (SOC); Sıcaklık; Gerilim; Diğer
hr-HR: Mjereni parametri: Kapacitet (Ah/Wh); Balans ćelija; Trenutačna; Frekvencija; Napajanje; Širina pulsa (PWM); Otpor; Stanje napunjenosti (SOC); Temperatura; Napon; Ostalo
hu: Mért paraméterek: Kapacitás (Ah/Wh); Cella egyensúly; Jelenlegi; Frekvencia; Áram; Impulzusszélesség (PWM); Ellenállás; Töltöttségi állapot (SOC); Hőmérséklet; Feszültség; Egyéb
es: Parámetros medidos: Capacidad (Ah/Wh); Balance de celdas; Actual; Frecuencia; Potencia; Ancho de pulso (PWM); Resistencia; Estado de carga (SOC); Temperatura; Voltaje; Otros
nb: Målte parametere: Kapasitet (Ah/Wh); Cellebalanse; Nåværende; Frekvens; Effekt; Pulsbredde (PWM); Motstand; Ladetilstand (SOC); Temperatur; Spenning; Annet
zh-TW: 測量參數: 容量 (Ah/Wh); 電池平衡; 目前; 頻率; 電源; 脈寬 (PWM); 電阻; 充電狀態 (SOC); 溫度; 電壓; 其他